臺灣桃園地方法院刑事裁定
111年度撤緩字第2號
聲  請  人  臺灣桃園地方檢察署檢察官
受  刑  人  戴誌宏



上列聲請人聲請撤銷緩刑（110年度執聲字第2818號），本院裁
定如下：   
    主  文
聲請駁回。
    理  由
一、聲請意旨略以：受刑人戴誌宏因犯業務侵占案件，經附表編
    號1所示判決於民國108年3月29日處有期徒刑6月，如易科罰
    金以新臺幣（下同）1,000元折算1日，緩刑3年，並於同日
    確定在案。詎受刑人於緩刑前另犯附表編號2-3所示之案件
    ，經附表編號2-3所示判決各處如附表編號2-3所示有期徒刑
    ，並均於緩刑期內確定在案。受刑人雖受緩刑寬典，仍於緩
    刑前犯相同罪質之罪（附表編號2部分）及其他罪，而受6月
    以下得易科罰金之有期徒刑宣告，可認受刑人並未改過遷善
    ，亦非偶蹈法網之人，已動搖附表編號1所示判決給予受刑
    人緩刑宣告之基礎，更無從認該緩刑之宣告得收預期效果，
    爰依刑法第75條之1第1項第1款規定聲請撤銷附表編號1所示
    判決之緩刑宣告等語。
二、按緩刑之宣告應撤銷者，由受刑人所在地或其最後住所地之
    地方法院檢察官聲請該法院裁定之，刑事訴訟法第476條定
    有明文。次按，受緩刑之宣告後，有緩刑前因故意犯他罪，
    而在緩刑期內受6月以下有期徒刑、拘役或罰金之宣告確定
    者，足認原宣告之緩刑難收其預期效果，而有執行刑罰之必
    要者，得撤銷其宣告，刑法第75條之1第1項第1款定有明文
    。又刑法第75條之1採裁量撤銷主義，賦予法院撤銷與否之
    權限，以「足認原宣告之緩刑難收其預期效果，而有執行刑
    罰之必要」為審認標準。　　
三、本院之判斷：
　㈠查受刑人因業務侵占案件，經附表編號1所示判決處有期徒刑
    6月，如易科罰金以1,000元折算1日，緩刑3年，並於108年3
    月29日確定，嗣受刑人於緩刑前犯如附表編號2-3所示案件
    ，於緩刑期間（108年3月29日至111年3月28日），受如附表
    編號2-3所示之6個月以下有期徒刑確定在案等情，有附表「
    證據資料」欄所示證據資料可稽，自堪認定。
　㈡次查，受刑人已將附表編號1-2所示案件之犯罪所得全數返還
    被害人，另就附表編號3所示案件與部分被害人達成和解等
    情，有附表編號1-3所示判決可證，亦堪認定。又查，受刑
    人犯附表編號2-3所示案件的時間，均在108年3月29日即受
    緩刑宣告前，該日後受刑人即無再有其他犯罪行為經判決確
    定狀況，且受刑人就附表編號2所示案件已完納徒刑易科之
    罰金完畢，尚待執行附表編號3所示案件等情，有附表編號2
    -3所示判決、臺灣高等法院被告前案紀錄表、臺灣桃園地方
    檢察署自行收納款項收據可憑（見本院卷第11-19、29頁）
    ，也堪認定。　
  ㈢綜觀上開㈡情，受刑人於附表編號1所示判決宣告緩刑後，既
    無再有其他犯罪行為遭判決確定，且就緩刑前所犯案件，除
    多積極與被害人和解或賠償完畢外，亦坦然面對刑罰之執行
    無逃避之情，足認附表編號1所示判決宣告之緩刑，有收得
    相當之效果，現階段並無應執行刑罰之必要。從而，聲請人
    之聲請，於法尚有未合，應予駁回。
四、依刑事訴訟法第220條，裁定如主文。
中　　華　　民　　國　　111 　年　　3 　　月　　1 　　日
                刑事第八庭    法　官　葉作航
以上正本證明與原本無異。
如不服本裁定，應於裁定送達後5 日內向本院提出抗告狀。
　　　　　　　　　　　　　　　書記官　林希潔
中　　華　　民　　國　　111 　年　　3 　　月　　2 　　日
附表：時間均為民國，金額均為新臺幣　　　
編號 判決法院及案號 罪名  判決結果 犯罪時間 犯罪事實 判決日期 判決確定日 備註 證據資料 1 新竹地院108年度易字第162號 （宣示判決筆錄） 業務侵占 有期徒刑6月，如易科罰金，以1,000元折算1日，緩刑3年 107年9月28日 受刑人擔任食品公司送貨員將貨款侵占入己 108年3月29日 108年3月29日 （協商） 犯罪所得已返還被害人 臺灣高等法院被告前案紀錄表、左列宣示判決筆錄 2 臺灣高院110年度上易字第848號 業務侵占 有期徒刑6月，如易科罰金以1,000元折算1日 104年7月13、14日 受刑人擔廣告社收款員，將收得貨款侵占入己 110年8月19日 110年8月19日 犯罪所得已返還被害人 臺灣高等法院被告前案紀錄表、左列判決 3 臺灣高院110年度上訴字第1201號 竊盜 有期徒刑2月，如易科罰金以1,000元折算1日 105年10月20日17時許 受刑人竊取王羽希信用卡 110年9月7日 110年9月7日 與部分銀行和解，尚未給付 和解金 臺灣高等法院被告前案紀錄表、左列判決   竊盜 有期徒刑2月，如易科罰金以1,000元折算1日 105年10月25日20時許 受刑人竊取王羽希信用卡  110年9月7日     竊盜 有期徒刑2月，如易科罰金以1,000元折算1日 107年12月3日1時許 受刑人侵入竊取陸湘庭信用卡  110年9月7日     行使偽造私文書 有期徒刑4月，如易科罰金以1,000元折算1日 105年10月20日19時44分許 受刑人盜刷王羽希信用卡，並偽簽其名  110年12月30日（上訴三審駁回確定）     行使偽造私文書 有期徒刑3月，如易科罰金以1,000元折算1日 105年10月26日11時34分許、同日11時35分許 受刑人盜刷王羽希信用卡，並偽簽其名  110年12月30日（上訴三審駁回確定）     行使偽造私文書 有期徒刑4月，如易科罰金以1,000元折算1日 105年10月28日12時26分許 受刑人盜刷王羽希信用卡，並偽簽其名  110年12月30日（上訴三審駁回確定）     行使偽造私文書 有期徒刑3月，如易科罰金以1,000元折算1日 105年10月28日13時8分許、同日13時9分許 受刑人盜刷王羽希信用卡，並偽簽其名  110年12月30日（上訴三審駁回確定）     詐欺取財未遂 有期徒刑2月，如易科罰金以1,000元折算1日 105年10月31日11時57分許、同日11時58分許 受刑人盜刷王羽希信用卡失敗  110年9月7日     行使偽造私文書 有期徒刑5月，如易科罰金以1,000元折算1日 107年12月3日11時33分許 受刑人盜刷陸湘庭信用卡，並偽簽其英文名  110年12月30日（上訴三審駁回確定）     詐欺取財未遂 有期徒刑2月，如易科罰金以1,000元折算1日 107年12月3日16時56分許、同日16時57分許、同日16時57分許 受刑人盜刷陸湘庭信用卡失敗  110年9月7日